【裁判字號】    96,抗,381
【裁判日期】    970104
【裁判案由】    清償票款
【裁判全文】
臺灣高等法院高雄分院民事裁定           96年度抗字第381號
抗  告  人  甲○○
上列抗告人因與相對人海宏加油站股份有限公司等2 人間清償票
款強制執行事件，對於民國96年11月14日臺灣屏東地方法院96年
度執字第14266 號所為裁定提起抗告，本院裁定如下：
    主  文
抗告駁回。
抗告程序費用新台幣壹仟元由抗告人負擔。
    事實及理由
一、抗告意旨略以：抗告人就原審執行法院96執字第14266 號強
    制執行事件參與拍賣得標，並已繳足價金。惟系爭拍定之標
    的物係供經營加油站使用，嗣後部分加油設備及地上物遭竊
    取或毀損，已不能達預定經營之效用及目的，致債務人（出
    賣人）全部給付不能，買賣契約當然無效；如認買賣契約仍
    屬有效，抗告人亦主張撤銷應買之錯誤意思表示。故請求執
    行法院廢棄系爭標的物之拍定，返還拍賣價金新台幣1369萬
    9000元予抗告人。執行法院駁回抗告人之聲請，於法未合，
    請求廢棄原裁定等語。
二、按執行法院就查封物所為之拍賣，及投標人應此拍賣而為之
    投標，性質上原與買賣之法律行為無異，執行法院將拍賣物
    拍歸出價最高之合法買受人，係拍定之意思表示，買賣契約
    因此表示而成立，但執行法院如何選擇得標人，法律上本有
    限制，違之者，其拍定之表示即非有效，其拍賣亦應認無效
    力，但此屬實體上之問題，當事人或利害關係人，應提起確
    認之訴解決，既非執行方法或執行程序有瑕疵，亦非程序上
    侵害當事人或利害關係人之利益，尚無當事人或利害關係人
    據以聲明異議之餘地（最高法院70年度台抗字第103 號裁判
    參照）。蓋執行法院所管轄者皆為非訟事件，凡就實體上權
    利義務是否存在有所爭執者，概不屬執行法院職權範圍，執
    行法院無從審查實體上權利義務是否存在，即不得依強制執
    行法第12條第1 項之規定，向執行法院為聲請或聲明異議，
    而應循民事訴訟程序謀求救濟。
三、經查，抗告人以本件執行債務人就拍定之標定物給付不能，
    主張拍定之買賣契約無效或撤銷該應買之錯誤意思表示，核
    係關於執行債務人是否因給付不能而應負債務不履行責任、
    該拍定之買賣關係是否有效存在，或抗告人是否得撤銷該買
    賣契約等實體上爭執，原非執行法院之職權範圍，按之上開
    說明，抗告人儘得循民事訴訟程序謀求救濟，而不得依強制
    執行法第12條第1 項之規定，向執行法院為聲請或聲明異議
    。是抗告人據以向執行法院聲請廢棄系爭標的物之拍定，為
    無理由。執行法院以原裁定駁回抗告人之聲請，理由固有未
    洽，惟結論並無二致。抗告人指摘原裁定不當，求予廢棄，
    為無理由，應予駁回其抗告。
據上論結，本件抗告為無理由，依強制執行法第30條之1 、民事
訴訟法第495 條之1 第1 項、第449 條第2 項、第95條、第78條
，裁定如主文。
中    華    民    國    97    年    1     月    4     日
                            民事第一庭
                                審判長法官  黃金石
                                法      官  林健彥
                                法      官  謝肅珍
以上正本證明與原本無異。
如不服本裁定應於送達後10日內向本院提出再抗告狀（並按他造
當事人之人數附繕本），並繳納再抗告費新臺幣1,000 元。
再為抗告應以適用法規顯有錯誤為理由，並經本院之許可，該許
可以原裁定所涉及之法律見解具有原則上之重要性者為限，並委
任律師為代理人。
中    華    民    國    97    年    1     月    4     日
                                書  記  官  蘇恒仁
附註：
抗告人之配偶、三親等內之血親、二親等內之姻親，或抗告人為
法人、中央或地方機關時，其所屬專任人員具有律師資格並經法
院認適當者，亦得為第三審代理人。
抗告人或其法定代理人具有律師資格者及前項情形，應於提起抗
告或委任時釋明之。


司法院資訊處製作；財團法人民間司法改革基金會備份。
